【裁判字號】    97,交抗,1481
【裁判日期】    970930
【裁判案由】    違反道路交通管理處罰條例
【裁判全文】
臺灣高等法院交通事件裁定            97年度交抗字第1481號
抗  告  人
即受處分人  甲○○
上列抗告人因違反道路交通管理處罰條例案件，不服臺灣桃園地
方法院，中華民國97年8月15日所為裁定（97年度交聲字第1089
號），提起抗告，本院裁定如下：
    主  文
抗告駁回。
    理  由
一、本件抗告人即受處分人於民國97年5月30日13時54分許，持
    職業大客車執照，於酒後駕駛車牌號碼W6-8765號自用小客
    車，行經桃園縣大溪鎮○○路○段1號前，經警攔查實施酒
    精濃度測試，抗告人含酒精濃度為每公升0.28毫克經警舉發
    ，經裁處罰鍰新臺幣（下同）19,500元，並吊扣駕駛執照1
    年，另施以道路交通安全講習之處分，抗告人聲明異議，經
    原審駁回其異議等各節事實及理由均於原審裁定詳為審認及
    說明（見附件一原審裁定書）。
二、抗告意旨略以：(一)道路交通管理處罰條例關於「吊扣」規定
    之效力及執行方式，已修法（68條）刪除，而不及於「吊扣
    持有各級車輛之駕駛執照」。修正後之道路交通管理處罰條
    例第68條應係明示排除「吊扣駕駛執照處分時，吊扣其持有
    各級車輛之駕駛執照」之規定。而僅餘「吊銷駕駛執照處分
    時，吊銷其持有各級車類之駕駛執照」之規定，限縮修正前
    條文之適用範圍。(二)修正前道路交通管理處罰條例第68條規
    定及交通行政實務面之處理均有違憲法之平等及比例原則云
    云（詳見附件二抗告狀）。
三、查：按道路交通安全規則第61條規定「汽車駕駛人取得高一
    級車類之駕駛資格者，應換發駕駛執照，並准其駕駛較低級
    車類之車輛」，基此一人一照之原則，一般汽車駕駛人即使
    已取得不同級之汽車駕駛資格都僅持有一張即最高一級之汽
    車駕駛執照。而違反道路交通管理處罰條例第35條第1項第1
    款之規定，已對於道路使用人之生命、身體法益製造法所不
    容之危險，從法益侵害之觀點而言，此種製造風險之行為並
    不因駕駛車輛種類之不同而有所差別，即事件抗告人持職業
    大客車駕駛執照而駕駛較低級之自用小客車，其酒後駕駛自
    小客車自已產生危害道路使用人之法益，若僅吊扣小型車駕
    駛執照，其仍得以職業大客車駕駛執照駕駛大型客車，其風
    險豈不更高。因之駕駛違規應受吊扣或吊銷執照處罰者，概
    均屬重大交通違規行為，參照大法官會議第284號及第531號
    解釋之精神，為維護道路使用人生命安全，身體健康之必要
    公共政策，責令駕駛人善盡行車安全之社會責任，屬維持社
    會秩序及增進公共利益所必要。原處分裁處罰鍰新台幣一萬
    九千五百元，吊扣駕駛執照12個月並無違誤，原審以第35條
    第1項第1款之「吊扣」駕駛執照之立法規範，係在將原許可
    該違規人於查獲當時可駕駛汽車之資格。是其處罰原即以吊
    扣其查獲酒後駕車當時得據以駕駛該車輛所持之該類級車輛
    之最高級駕駛執照為其處罰內容，而駁回抗告人在原審之異
    議亦無不合，抗告人徒以第68條已無吊扣之規定而指摘原裁
    定不當，容有誤解，其抗告為無理由，應予駁回。
據上論斷，應依道路交通案件處理辦法第26條，刑事訴訟法第41
2條，裁定如主文。
中    華    民    國    97    年    9     月    30    日
                  刑事第八庭審判長法  官  鄭文肅
                                  法  官  楊貴志
                                  法  官  蔡光治
以上正本證明與原本無異。
不得再抗告。
                                  書記官  陳韋杉
中    華    民    國    97    年    10    月    3     日


司法院資訊處製作；財團法人民間司法改革基金會備份。
